【裁判字號】    92,訴,430
【裁判日期】    920805
【裁判案由】    違反毒品危害防制條例
【裁判全文】
臺灣屏東地方法院刑事判決                          九十二年度訴字第四三號
    公  訴  人  臺灣屏東地方法院檢察署檢察官
    被      告  甲○○
右列被告因違反毒品危害防制條例案件，經檢察官提起公訴（九十二年度毒偵字第五
九三號），本院判決如左：
    主  文
甲○○連續施用第一級毒品，累犯，處有期徒刑拾月。扣案海洛因貳小包（合計淨重
零點參貳公克，包裝重零點伍肆公克）沒收銷燬之；注射針筒壹支沒收。
    事  實
一、甲○○前於民國八十七年間，因搶奪案件，經法院判處有期徒刑六月確定，於八
    十八年一月二日執行完畢，且其前因施用第一、二級毒品海洛因、安非他命案件
    ，經觀察、勒戒後，認無繼續施用毒品之傾向，由台灣屏東地方法院檢察署檢察
    官於八十八年十月八日，以八十八年度毒偵字第三五四號、八十八年度毒偵緝字
    第三三號為不起訴處分確定後，復因施用第一、二級毒品海洛因、安非他命案件
    ，經觀察、勒戒後，認有繼續施用毒品之傾向，先送強制戒治，並由該署檢察官
    以八十九年度毒偵字第三五六、六四六、一五一七號提起公訴，經本院於八十九
    年十一月二十二日以八十九年度訴字第五六四號分別判處有期徒刑七月、四月，
    應執行有期徒刑十月確定，入監執行後，於九十一年十一月十三日假釋出獄。猶
    不知悔改，復基於施用第一級毒品海洛因之概括犯意，自九十二年四月一日起至
    同年四月十日止，連續多次在屏東縣內埔鄉○○路一四二號租處，以注射方式施
    用第一級毒品海洛因，為警於九十二年四月十日十七時許，在上址查獲，並扣得
    其所有之第一級毒品海洛因二小包（合計淨０‧三二公克，包裝重０‧五四公克
    ）、供施用海洛因之注射針筒一支。
二、案經屏東縣警察局內埔分局報告台灣屏東地方法院檢察署檢察官偵查起訴。
    理  由
一、上述事實，業據被告坦承不諱，且被告於九十二年四月十日經警採尿送驗結果，
    發現確有嗎啡陽性反應（即海洛因水解後之反應），此有屏東縣衛生局煙毒及麻
    醉藥品類委託檢驗結果通知書、長榮大學確認報告各一紙附卷可稽，此為檢驗機
    關本於專業知識及科學儀器方法所得之結論，自可憑信。另該扣案之白色粉末二
    小包（合計淨０‧三二公克，包裝重０‧五四公克）經送法務部調查局鑑定結果
    ，確有第一級毒品海洛因成分，有該局鑑定通知書一紙在卷可按。此外復有查獲
    照片數幀、其所有供施用第一級毒品海洛因之注射針筒一支扣案可資佐證，足見
    被告自白與事實相符，堪以採信。且其前因施用第一、二級毒品海洛因、安非他
    命案件，經觀察、勒戒後，認無繼續施用毒品之傾向，由台灣屏東地方法院檢察
    署檢察官於八十八年十月八日，以八十八年度毒偵字第三五四號、八十八年度毒
    偵緝字第三三號為不起訴處分確定後，復因施用第一、二級毒品海洛因、安非他
    命案件，經觀察、勒戒後，認有繼續施用毒品之傾向，先送強制戒治，並由該署
    檢察官以八十九年度毒偵字第三五六、六四六、一五一七號提起公訴，經本院於
    八十九年十一月二十二日以八十九年度訴字第五六四號判決應執行有期徒刑十月
    確定，被告於檢察官依毒品危害防制條例第二十條第二項規定為不起訴處分後五
    年內再犯毒品危害防制條例第十條之罪，有該不起訴處分書、刑事判決書、臺灣
    屏東地方法院檢察署刑案資料查註紀錄表、臺灣高等法院被告全國前案紀錄表等
    在卷足憑，本件事證已明，被告犯行應堪認定。
二、查海洛因係毒品危害防制條例第二條第二項第一款所稱之第一級毒品，被告持以
    施用，核其所為係犯同條例第十條第一項之施用第一級毒品罪。被告持有第一級
    毒品，並進而施用之，其持有之低度行為為施用之高度行為吸收，不另論罪。被
    告連續多次施用第一級毒品海洛因之行為，時間緊接，犯罪基本構成要件相同，
    顯係基於概括犯意而為之，為連續犯，應以一罪論，並加重其刑。被告前於八十
    七年間，因搶奪案件，經法院判處有期徒刑六月確定，於八十八年一月二日執行
    完畢，有台灣高等法院被告全國前案紀錄表在卷可憑，其於執行完畢後五年以內
    再犯有期徒刑以上之罪，為累犯，應依刑法第四十七條之規定，加重其刑，其有
    二種刑之加重事由，應遞加重之。爰審酌被告之素行（見前科表），在假釋期間
    仍再度犯罪，施用毒品之時間、次數，無視政府戒毒法令之宣導，屢經查獲，仍
    一再施用，足見其陷溺已深，惟其犯後坦承犯行，態度尚稱良好等一切情狀，量
    處如主文所示之刑。扣案海洛因二小包（合計淨０‧三二公克，包裝重０‧五四
    公克），應依毒品危害防制條例第十八條第一項前段之規定，宣告沒收銷燬之。
    扣案注射針筒一支，為被告所有供施用第一級毒品海洛因之物，業據其自承在卷
    ，應依刑法第三十八條第一項第二款之規定，宣告沒收。至鑑驗耗損之海洛因，
    顯已滅失，另扣案玻璃吸管一個為被告前案施用安非他命所用之物，與本案無涉
    ，均不必再為沒收銷燬之諭知，併此敘明。
據上論斷，應依刑事訴訟法第二百九十九條第一項前段，毒品危害防制條例第十條第
一項、第十八條第一項前段，刑法第十一條、第五十六條、第四十七條、第三十八條
第一項第二款，判決如主文。
本案經檢察官趙燕利到庭執行職務。
中      華      民      國      九十二      年     八     月     五     日
                                      臺灣屏東地方法院刑事第二庭
                                          審判長法  官黃國永
                                                法  官林昌義
                                                法  官翁世容
右正本證明與原本無異。
如不服本判決應於收受本判決後送達後十日內向本院提出上訴書狀，其未敘述上訴理
由者，並得於提起上訴後十日內向本院補提理由書狀（均須按他造當事人之人數附繕
本 ）「切勿逕送上級法院」
                                          書記官   王秋淑
中      華    民      國      九十二      年    八    月       五    日
附錄：
毒品危害防制條例第十條第一項
施用第一級毒品者，處六月以上五年以下有期徒刑。


司法院資訊處製作；財團法人民間司法改革基金會備份。
